【裁判字號】    89,訴,19
【裁判日期】    890407
【裁判案由】    毒品危害防制條例
【裁判全文】
臺灣板橋地方法院刑事判決                            八十九年度訴字第一九號
    公  訴  人  臺灣板橋地方法院檢察署檢察官
    被      告  乙○○
右列被告因違反毒品危害防制條例案件，經檢察官提起公訴 (八十七年度偵字第二０
二三一號），本院判決如左：
    主  文
乙○○連續轉讓第二級毒品安非他命，處有期徒刑拾月。扣案之第二級毒品安非他命
壹包淨重壹點參公克沒收銷燬之。
    事  實
一、乙○○明知安非他命係屬第二級毒品，竟基於轉讓第二級毒品之概括犯意，先於
    民國八十八年二、三月間，在台北縣板橋市○○街三十巷二十九號二樓之丙○○
    住處及該處樓下，連續以新台幣 (下同）一千元及二千元之成本代價，將重量不
    及一公克之安非他命轉讓予丙○○二至三次，又於八十八年五月五日、五月十日
    、五月十二日，在台北縣板橋市○○街十九巷四十二之五號三樓之甲○○住處，
    以二千元之成本代價，將安非他命一包（每包０‧二公克）轉讓予甲○○三次。
    嗣於同年六月二十八日在台北縣板橋市○○街十九巷四十二之五號三樓經警查獲
    ，並扣得淨重一‧三公克之安非他命一包、及不知何人所有之吸食器一組。
二、案經台北縣警察局海山分局報請台灣板橋地方法院檢察署檢察官偵查起訴。
    理  由
一、訊據被告乙○○矢口否認有轉讓安非他命予丙○○與甲○○之事實，辯稱：伊住
    在甲○○住處，丙○○至甲○○住處找伊，伊如有安非他命就會提供給大家一起
    吸用，丙○○如有安非他命也會提供給大家吸用，伊並未轉讓安非他命給他人，
    查獲當日伊係至甲○○住處找甲○○之子王清圳，始一起被警方查獲，扣案安非
    他命為伊所有，但吸食器則為他人所有云云。經查，被告於警訊中對於連續轉讓
    安非他命三次予甲○○之事實業已坦承不諱（見偵查卷第五頁反面），復經證人
    丙○○於警訊、偵查及本院調查中一致指述甚詳（見偵查卷第十三頁、第四四頁
    ，及本院審理卷二月十八日筆錄），及證人甲○○於警訊中指訴甚詳（見偵查卷
    第七頁反面）。復有被告乙○○所有之毒品安非他命一包淨重一點三公克扣案可
    證。被告事後翻異前供，顯係卸責之詞，不足採信。本件事證明確，被告犯行堪
    以認定。
二、核被告乙○○所為，係犯毒品危害防制條例第八條第二項之轉讓第二級毒品安非
    他命罪。被告乙○○非法持有毒品安非他命之低度行為，為轉讓毒品安非他命之
    高度行為所吸收，不另論罪。另被告乙○○先後多次轉讓安非他命之犯行，時間
    緊接，犯罪構成要件相同，顯係基於概括犯意而為，應依連續犯論以一罪，並加
    重其刑。爰審酌被告之品行、犯罪之動機、目的、手段、轉讓次數、所生危害、
    犯罪後態度等一切情狀，量處如主文所示之刑。
三、查獲之第二級毒品安非他命一包（淨重一點三公克），不問屬於犯人與否，應依
    法沒收銷燬之。至吸食器一組，被告乙○○否認為其所有，因無證據證明係被告
    乙○○所有之物，既與本案無關，爰不另為沒收之諭知。
據上論斷，應依刑事訴訟法第二百九十九條第一項前段、毒品危害防制條例第八條第
二項、第十八條第一項、刑法第十一條前段、第五十六條，判決如主文。
本案經檢察官郭緯中到庭執行職務
中      華      民      國    八十九    年      四      月      七      日
                                      臺灣板橋地方法院刑事第二庭
                                          法  官  黃  惠  瑛
右正本證明與原本無異。
如不服本判決，應於判決送達後十日內，向本院提出上訴狀。
                                          書記官  張  志  華
中      華      民      國    八十九    年      四      月     十三     日
附錄本案論罪科刑法條全文
毒品危害防制條例第八條：
轉讓第一級毒品者，處一年以上七年以下有期徒刑，得併科新臺幣一百萬元以下罰金
。
轉讓第二級毒品者，處六月以上五年以下有期徒刑，得併科新臺幣七十萬元以下罰金
。
轉讓第三級毒品者，處三年以下有期徒刑，得併科新臺幣三十萬元以下罰金。
前三項之未遂犯罪之。
毒品危害防制條例第十八條：
查獲之毒品及專供製造或施用毒品之器具，不問屬於犯人與否，均沒收銷燬之。但合
於醫藥或研究之用者，得不予銷燬。
前項合於醫藥或研究用毒品或器具之管理辦法，由法務部會同行政院衛生署定之。


司法院資訊處製作；財團法人民間司法改革基金會備份。
